---
title: "L05 数据导入与齐整"
author: "曾永艺"
date: "2020年12月19日"
output: 
  learnr::tutorial:
    progressive: true
    allow_skip: false
    df_print: "tibble"
description: >
  这是厦门大学管理学院财务学系 **“量化金融与金融编程”** 
  课程 _“第5讲 数据导入与齐整”_ 的配套练习。
runtime: shiny_prerendered
---

```{r setup, include=FALSE}
library(learnr)
library(testwhat)
library(nycflights13)
library(tidyverse)
options(tibble.print_max = 6, tibble.print_min = 4)
knitr::opts_chunk$set(echo = FALSE)
tutorial_options(exercise.timelimit = 60, 
                 exercise.checker = testwhat_learnr)

```


## `r emo::ji("book")` 基础概念题

<br>

### 1. 导入数据

在 RStudio 控制台中用 `library()` 函数加载 **`tidyverse`** 包和 **`readxl`** 包，
然后用 `?read_csv` 和 `?read_excel` 依次查看两个包核心数据导入函数的帮助文档，
回答以下选择题。

```{r quiz_DI}
quiz(
  question("1.1 清点一下，`read_csv()` 和 `read_tsv()` 两个函数共有多少个相同参数？&#x1F601;",
    answer("12"),
    answer("13"),
    answer("14", correct = TRUE),
    answer("15"),
    correct = "正确！`readr::read_*()` 函数族共享众多参数，这使得我们的学习更容易举一
    反三，一通百通，&#x1F60E; 
    <br> 如果实在清点不过来，在控制台中键入命令
    `intersect(formalArgs(read_delim), formalArgs(read_csv)) %>% length()`
    可得到结果。",
    incorrect = "错误！再认真对照下两个函数的参数列表，键入`?read_csv`打开
                 帮助文档。",
    allow_retry = TRUE
  ),
  
  question("1.2 如果一个文本文档中各字段用 `|` 分隔，那么应该使用哪个函数来读取
           该文档呢？",
    answer("`read_csv()`",
           message = "`read_csv()` 用来读取 `;` 分隔的文本文档。"),
    answer("`read_tsv()`", 
           message = "`read_tsv()` 用来读取 `tab` 键分隔的文本文档。"),
    answer("`read_delim()`", correct = TRUE),
    answer("`read_table()`", 
           message = "`read_table()` 用来读取空格分隔的文本文档。"),
    correct = 'Bingo！`read_delim()` 可通过设置参数 `delim = "|"` 来读取
    用 `|` 分隔的文本文档。',
    incorrect = "错误，请查看相关函数帮助文档后重试！",
    allow_retry = TRUE, 
    random_answer_order = TRUE
  ),
  
  question("1.3 想一想执行以下哪些命令会出现解析失败（ _parsing 
           failure_ ）的警告？注：`\\n` 表示回车符。",
    answer('`read_csv("a,b\\n1,2,3\\n4,5,6")`', correct = TRUE),
    answer('`read_csv("a,b,c d\\n1,2,3\\n4,5,6,7")`', correct = TRUE),
    answer('`read_csv("a,b\\n1,2\\na,b")`'),
    answer('`read_csv("a;b\\n1;3", delim = ";")`', 
           message = "`read_csv()`不支持 `delim` 参数，此时出现 _error_ 而非 _warning_ ！"),
    correct = "漂亮！",
    incorrect = "错误，请重试！你可能需要在 R 控制台中输入代码逐一试看看。",
    allow_retry = TRUE, 
    random_answer_order = TRUE
  ),
  
  question("1.4 以下关于 `readxl::read_excel()` 函数说法正确的有哪些？",
    answer("该函数有两个变体 `read_xls()` 和 `read_xlsx()`，分别用来读取 .xls 和
            .xlsx 格式的电子表格文档。", correct = TRUE),
    answer("相比 `read_csv()` 函数，它具有 `path`、`sheet`、`range`、`.name_repair`
            等特殊参数，其余8个参数都在 `read_csv()` 中出现过。", correct = TRUE),
    answer("`sheet` 参数指定读入哪张工作表。",  correct = TRUE),
    answer("`range` 参数具体指定读入的单元格区域，当和 `sheet`、`skip`、
            `n_max` 等参数的设定发生冲突时具有优先权。", correct = TRUE),
    answer("`col_types` 参数的设定方式和 `read_csv()` 函数中同名参数的
           设定方式有所不同。", correct = TRUE),
    answer("有个专门的 R 包 `cellranger` 用来辅助处理 `range` 参数的设定。", 
           correct = TRUE),
    correct = "Good job！",
    incorrect = "错误。请**务必**仔细阅读 `read_excel()` 函数的帮助文档并重试！",
    allow_retry = TRUE,
    random_answer_order = TRUE
  ),
  
  caption = "**不定项选择题**"
)

```

### 2. 齐整数据

这部分的测试主要关于 **`tibble`** 包和 **`tidyr`** 包，作为 `tidyverse` 的 8 个核心包
之一，`library(tidyverse)` 会将它们自动载入。

```{r quiz_DT}
quiz(
  question("2.1 以下关于 `tibble` 对象和传统数据框 `data.frame` 的说法正确的有：",
    answer("`tibble` 对象是 R 传统数据框 `data.frame` 的一种变体，它是支撑
           `tidyverse` 的核心数据类型。", correct = TRUE),
    answer("在必要时可通过 `as_tibble()` 和 `as.data.frame()` 函数进行两者间的
           相互转换。", correct = TRUE),
    answer("`tibble` 对象在屏幕上的打印列示比传统数据框 `data.frame` 更为合理。",
           correct = TRUE),
    answer("`tibble` 对象支持不符合 R 语法的名称（如特殊字符）作为变量名，可使用
           \`\` 实现对不合法变量的引用。", correct = TRUE),
    answer("可用 `$` 和 `[[` 来提取 `tibble` 对象中的一个变量，但 `tibble` 对象
    不支持变量名的部分匹配。", correct = TRUE),
    correct = "答对啦！",
    incorrect = "答错啦！请认真阅读《R数据科学》的第7章、相关 R 包的 cheatsheet 以及
           `vignette('tibble')` 说明文档。",
    allow_retry = TRUE, 
    random_answer_order = TRUE
  ),
  
  question("2.2 齐整数据必须满足的三个条件是：<span style='color: red'>（&#x1F4A3; 注意此题答错不允许 Try Again &#x1F4A3;）</span>",
    answer("每个变量自行成列。", correct = TRUE),
    answer("每个观测自行成行。", correct = TRUE),
    answer("每个取值自处一格。", correct = TRUE),
    answer("每份文档一类数据。", message = "哈，我临时编造了一个条件，&#x1F61C;"),
    correct = "Well done！",
    incorrect = "错误！需要选定三个 **正确** 的条件。",
    #allow_retry = TRUE,
    random_answer_order = TRUE
  ),
  
  question("2.3 以下关于 `tidyr` 包中的函数说法正确的有：",
    answer("`pivot_longer()` 和 `pivot_wider()` 分别是之前版本 `spread()` 和
           `gather()` 函数的升级版。", 
           message = "扁担长，板凳宽，`spread()` or `gather()`，
           傻傻分不清，&#x1F632;"),
    answer("`unite()` 是 `seperate()` 的反向操作。", correct = TRUE),
    answer("`unnest()` 是 `nest()`的反向操作。", 
           message = "`nest()` + `purr::map()` 会带来异常强大的操作，值得重点掌握！", 
           correct = TRUE),
    answer("`unnest_longer()`、`unnest_wider()`、`unnest_auto()` 和 `hoist()` 可
           用来处理深度嵌套的列表数据。", correct = TRUE),
    correct = "漂亮！记住 `tidyr` 包中的这些 **very powerful** &#x1F4AA; 的函数！", 
    incorrect = "答错啦，请重试！",
    allow_retry = TRUE, 
    random_answer_order = TRUE
  ),
  
  question("2.4 `tidyr` 包中提供的对数据集中显性缺失值 `NA` 的处理函数包括：",
    answer("`drop_na()`", correct = TRUE),
    answer("`fill()`", correct = TRUE),
    answer("`replace_na()`", correct = TRUE),
    answer("`complete()`",  
           message = "`complete()` 反而会在数据集中增加显性缺失值 `NA`。"),
    correct = "答对啦！",
    incorrect = "错误！请查看相关函数的帮助文档。",
    allow_retry = TRUE,
    random_answer_order = TRUE
  ),
  caption = "**不定项选择题**"
)

```


<br>

### `r emo::ji("raising_hand_woman")` 提交不定项选择题的答案

请同学们点击下面的 [Generate] 按钮在方框中生成答案的 hash 码，然后点击方框右上角上的复制按钮，并将得到的hash码直接粘贴到 [坚果云 Excel 表格收集表 QFwR-L05](https://workspace.jianguoyun.com/inbox/collect/014bf343cd3d42ceb1ba4ec1e3049f1f/submit) 中。

```{r context="server"}
learnrhash::encoder_logic()
```

```{r encode, echo=FALSE}
learnrhash::encoder_ui(ui_before = NULL)
```


## `r emo::ji("woman_technologist")` 上机实操练习

接下来请你在 RStudio 的控制台 Console 中键入如下代码调出本讲练习的 `RMarkdown` 文档（`L05-lab.Rmd`），根据提示完成上机实操练习。

```
qfwr::qfwr_lab("L05")

```
