---
title: "L05 上机练习"
output: html_document
---

```{r setup, include=FALSE}
knitr::opts_chunk$set(
  echo = TRUE,
  eval = FALSE  # 在最后 Knit 本文档前，记得将 eval 更改为 TRUE
)
```

1. 本次编程实操练习的目的在于综合运用课程前面几讲学过的内容，导入 IPO 数据，
   对数据进行处理并通过绘图进行探索性分析（已帮同学们从 Wind 下载所需数据）。

2. 两份数据出处及说明如下：
    
    - `ipos_profile.csv` 数据来自 “Wind|股票|沪深股市专题统计|一级市场|IPO|新股
      发行资料”，招股日期为 2006/01/01-2019/09/30，提取数据并导出到 Excel后，
      在Excel中打开另存为csv格式文件
    - `ipos_rets.xlsx` 数据来自 “Wind|股票|沪深股市专题统计|一级市场|IPO|新股
      上市后市场表现”，日期为 2006/01/01-2019/10/13，提取数据并导出到 Excel

3. 两份IPO相关数据都放在 `qfwr` 包安装目录下的 `exdata` 文件夹中，可用如下方法得到
   两份文档的具体路径（按 `Ctrl+Shift+Enter` 快捷键或点击绿色 ▶ 键以执行当前代码块
   中的代码）：

    ```{r}
    profile <- system.file("extdata", "ipos_profile.csv", package = "qfwr")
    profile
    
    rets <- system.file("extdata", "ipos_rets.xlsx", package = "qfwr")
    rets
    
    ```

4. **务必根据文件路径到上述位置中逐一双击打开两份文档，并在 Excel 中大致浏览
   数据字段和样本数，对原始数据有个初步感觉。**


## 练习1. 读入并处理 `ipos_profile.csv`

同学们通过Excel浏览数据 `ipos_profile.csv` 后不难看到：

- `ipos_profile.csv` 中含有 67 个变量
- 第1-2行为中文变量名
- 最后2行是关于数据来源的注释。

想直接通过 `read_csv()` 函数一步完成选定最终所需变量、重命名变量、选择样本行并
完成变量类型转换等任务比较困难，这还会导致代码较长且难以理解
（当然，同学们也可以动手试试，`r emo::ji("stuck_out_tongue_winking_eye")`😜）。

基本思路调整为：
**先将 `ipos_profile.csv` 文档以字符形式全部读入，然后再进行进一步的处理。**
    
### 1. 以字符形式读入全部内容

```{r ex1-1}
# 可在控制台Console键入 qfwr::qfwr_key("L05", "ex1-1") 查看参考答案

# 1.1 加载tidyverse
library(tidyverse)

# 1.2 得到 ipos_profile.csv 的具体路径
profile_path <- system.file("extdata", "ipos_profile.csv", package = "qfwr")

# 1.3 以字符形式读入全部内容，代码模板如下：
#     (选中以下6行，然后按下快捷键Ctrl+Shift+C试试)
# ipos_profile <- read_csv(
#   ____,                # 文件路径
#   col_names = FALSE,   # 把前两行的复合变量名当成数据读进来，或考虑 skip 参数
#   col_types = cols(.default = ____)
#   # 若读入错误，则可能还需要设置 locale 参数的 encoding 取值
# )


# 1.4 浏览下 ipos_profile 数据集
View(ipos_profile)

```


### 2. 逐步进行处理

```{r ex1-2}
# 可在控制台Console键入 qfwr::qfwr_key("L05", "ex1-2") 查看参考答案

# 1-2.1 使用 %>% 分三步完成对数据的处理工作：
#           选择变量->选择样本->变量类型转换
#       代码模板如下：
# ipos_profile_sml <- ipos_profile %>%
#   ____( # 选出需要的变量
#     stk_cd = X1,              # 代码
#     stk_nme = ____,           # 名称
#     ann_date = ____,          # 招股日期
#     on_date = ____,           # 网上发行日期
#     list_date = ____,         # 上市日期
#     list_board = ____,        # 上市板
#     issue_method = ____,      # 发行方式
#     underwriter = ____,       # 主承销商
#     csrc_ind = ____,          # 证监会行业(2012版)
#     wind_ind = ____           # Wind行业
#   ) %>%
#   slice(-c(1, 2, ____, ____)) %>%    # 删除第1-2行和最后两行
#   ____     # 对全部字符变量进行类型转换，type_*()

# 1-2.2 浏览并glipmse数据处理结果
View(ipos_profile_sml)
glimpse(ipos_profile_sml)

```


## 练习2. 读入并处理 `ipos_rets.xlsx`

在此我们使用 **`readxl`包** 来读入 .xlsx 或 .xls 格式文档，具体参数设置查看
`?read_excel`的帮助文档。

- 参数 `col_types` 的设置和 `readr` 包的同名参数有所不同
- 没有 `locale` 参数（更省事，:)）

在本例中我们只需正确设定参数 `col_names` 和数据单元格区域参数 `range`，
变量类型读入基本正确（原 C 列的变量 “上市日期” 被转为 `dttm` 类型，但这对我们
后续分析的影响并不大，也可以通 过`lubridate::as_date()` 转回 `date` 类型）。

### 1. 直接读入文档内容

```{r ex2-1}
# 可在控制台Console键入 qfwr::qfwr_key("L05", "ex2-1") 查看参考答案

# 2-1.1 (安装并)加载readxl包
# install.packages("readxl")
library(____)

# 2-1.2 得到ipos_rets.xlsx的具体路径
rets_path <- ____

# 2-1.3 读入文档内容
#       注意命令执行后的问题警示，由于 col_names=FALSE，read_excel()提供的
#       默认变量名为 ...1，...2 ……
# ipos_rets <- read_excel(
#   ____,               # 文档路径
#   col_names = FALSE,  # 还是不要将中文变量名读入，方便处理
#   range = ____
# )

# 2-1.4 浏览读入的数据集
View(ipos_rets)

```

### 2. 逐步进行处理

```{r ex2-2}
# 可在控制台Console键入 qfwr::qfwr_key("L05", "ex2-2") 查看参考答案

# 2-2.1 (对照原Excel文档)选择(并重命名)所需的变量
#       代码模板如下：
# ipos_rets_sml <- ipos_rets %>% 
#   ____(
#     stk_cd = ____,          # 代码
#     ipo_price = ____,       # 发行价格
#     int_return = ____,      # 上市首日涨跌幅(%)
#     int_turnover = ____,    # 上市首日换手率(%) 
#     on_lottery = ____,      # 网上申购中签率(%)
#     off_lottery = ____      # 网下申购中签率(%)
#   )

# 2-2.2 浏览并glimpse数据处理结果
View(ipos_rets_sml)
glimpse(ipos_rets_sml)

```


## 练习3. 合并数据集 `join`

基于键变量 “`stk_cd`(股票代码)” 将数据集 `ipos_profile_sml` 和 `ipos_rets_sml`
合并式连接起来。

```{r ex3}
# 可在控制台Console键入 qfwr::qfwr_key("L05", "ex3") 查看参考答案

# 3.1 合并式连接两个数据集，仅保留在两个数据集中都出现的样本
#     代码模板如下：
# ipos <- ipos_profile_sml %>%
#   *_join(____, by = ____)

# 3.2 查看合并后的数据
View(ipos)

```


## 练习4. 理解“首日收益率”的时序变化 `ggplot`

在合并数据集 `ipos` 的基础上，我们可利用作图的方法对变量以及变量之间可能存在的
关系进行探索性分析。

```{r ex4, fig.align='center', out.width='70%'}
# 可在控制台Console键入 qfwr::qfwr_key("L05", "ex4") 查看参考答案

# 4.1 作IPO“首日收益率”的时序变化的散点图
#     代码模板如下：
# ipos %>% ggplot(aes(x = list_date, y = ____)) +  
#   ____(
#     aes(____),    # 分上市板设置不同颜色
#     ____ = 1/5    # 散点可能出现重叠, 设置透明度
#   ) + 
#   labs(x = "Listing date", y = "Initial Returns (%)", color = NULL) + 
#   scale_x_date(date_breaks = "1 year", date_labels = "%Y") + 
#   theme(legend.position = "bottom")

# 认真观察下IPO“首日收益率”的时序变化图有哪些典型特征？

```


## 练习5. 从头来过

由于前面这些代码练习同学们都是在老师给出模板的基础上进行，请同学再回过头
认真读下之前完成的代码，然后在用如下命令调出几乎空白的 `.R` 文档，看是否能
独立/独力完成，`r emo::ji("muscle")`💪

```{r, eval=FALSE, echo=FALSE}
ex5_file <- system.file("tutorials", "L05", "L05-lab", "ex5.R", package = "qfwr")
file.edit(ex5_file, fileEncoding = "UTF-8")
```

#### * IPO 网上申购中签率的时序变化图

```{r ex5-more-1, eval=TRUE, echo=FALSE, fig.align='center', out.width='80%'}
png5_1 <- system.file("tutorials", "L05", "L05-lab", "ex5-1.png", package = "qfwr")
knitr::include_graphics(png5_1)
```


#### * IPO 网上申购中签率和网下申购中签率的关系及其变动图

```{r ex5-more-2, eval=TRUE, echo=FALSE, fig.align='center', out.width='80%'}
png5_2 <- system.file("tutorials", "L05", "L05-lab", "ex5-2.png", package = "qfwr")
knitr::include_graphics(png5_2)
```

#### * IPO 网上申购中签率和首日收益率的关系及其变动图

```{r ex5-more-3, eval=TRUE, echo=FALSE, fig.align='center', out.width='80%'}
png5_3 <- system.file("tutorials", "L05", "L05-lab", "ex5-3.png", package = "qfwr")
knitr::include_graphics(png5_3)
```


## 恭喜同学们，完成第五讲课后练习啦！

### `r emo::ji("clinking_glasses")` []\~(￣▽￣)\~*  🥂


