---
title: "L07 上机练习"
author: "***"
date: "2020/12/**"
output: html_document
---

### 说明

1. 本次编程实操练习为 “L7 迭代” 一讲的配套课后练习。

    - 在 `qfwr` 包 `extdata/L07_ex_data` 文件夹下有64个 csv 文档（我有意删去部分文档，只留下64个），数据内容为创业板公司 IPO 时网下询价机构的申报信息，手工收集自《××××首次公开发行股票并在创业板上市发行公告》
        - csv文档名的前6个数字即是 IPO 公司的股票代码
        - 每个文档包含的5个字段如下：
            申报价格|申报量|累计申报量|累计申报倍数|对应摊薄市盈率
            pbid    |qbid  |cum_qbid  |cum_fbid    |pe
        - csv 文档中只有申报数据，并未包含字段名
    - 在 `qfwr` 包 `extdata/L07_ex_data` 文件夹下还有个 _readme_.md 文档，同学们可在控制台键入如下代码浏览其内容：
    
    ```r
    file.edit(
      system.file("extdata", "L07_ex_data", "_readme_.md", package = "qfwr"),
      fileEncoding = "UTF-8"
    )
    ```

2. 同学们需要完成以下的练习#1-#3。


## 0  Setup

### 0.1 设置并导入 R 包

```{r setup}
knitr::opts_chunk$set(echo = TRUE)

# 导入研究中用到的R包
library(tidyverse)
```


### 练习1：`for` 循环

#### 任务说明 &#x1F9FE;：

1. 将 `L07_ex_data` 文件夹下的64个 csv 文档逐一读入并纵向合并为一个数据集

2. 要求使用 `for` 循环来完成逐一读入 csv 文件的任务

#### 1.1 完成对单个文件的读入与处理

“千里之行始于足下”！首先，我们需要完成对单个文件的读入与处理，该步骤主要运用本课程第5讲和第4讲的知识。

```{r ex1-1, eval=FALSE}
# 将 <...> 替换为合适的代码，其余代码勿动
# 修改后点击代码块右上侧的绿色三角按键或使用快捷键 Ctrl+Shift+Enter 执行代码块
# 若执行无误，将本代码块选项 eval=FALSE 修改为 eval=TRUE 
# 可在控制台键入 qfwr::qfwr_key("L07", "ex1-1") 查看参考答案

# 1-1.1：设定文件路径、列示文件并选择一只“样本股”
path <- system.file("extdata", "L07_ex_data", package = "qfwr")
list.files(path)
csv_file <- "300002a.csv"

# 1-1.2: 用 readr::read_csv() 来读入 csv_file，并设定 col_types参数
out <- read_csv(
  file.path(path, csv_file),   # 连接路径和文件名
  col_names = <...>,  # TRUE / FALSE
  col_types = cols(
    X1 = col_double(),
    X2 = col_number(),
    X3 = col_number(),
    X4 = col_double(),
    X5 = col_double()
  )
)
out

View(out)

# 1-1.2: 字段重命名（想想还可以在哪个步骤中直接完成字段重命名任务）
out <- <...> %>% 
  <...>(
    pbid = X1,
    qbid = X2,
    cum_qbid = X3,
    cum_fbid = X4,
    pe = X5
  )
out

# 1-1.3: 事后发现有些文档的最后有些空行，补充 1-1.3，删除空行
out <- <...> %>% <...>(!is.na(pbid))

# 1-1.4: 查看结果是否正确

out %>% View()

```

#### 1.2 自定义函数

将前一步骤完成的工作提取为一个函数，方便在 `for` 循环体内调用。该函数为 `read_one_csv()` 函数，其输入为文件名，输出为 tibble 对象。

```{r ex1-2, eval=FALSE}
# 将 <...> 替换为合适的代码，其余代码勿动
# 修改后点击代码块右上侧的绿色三角按键或使用快捷键 Ctrl+Shift+Enter 执行代码块
# 若执行无误，将代码块选项 eval=FALSE 修改为 eval=TRUE
# 可在控制台键入 qfwr::qfwr_key("L07", "ex1-2") 查看参考答案

# 获取文件路径，该步骤无需放入函数体中
path <- system.file("extdata", "L07_ex_data", package = "qfwr")

# 定义函数 read_one_csv()
read_one_csv <- function(csv_file) {
  # s0: 在控制台上输出当前循环读到哪个文档
  cat("... read in", csv_file, "now ...\n\n")
  
  # s1: 用 readr::read_csv() 来读入 csv_file，并设定 col_types 参数
  out <- <...>
  
  # s2: 字段重命名（想想还可以在哪个步骤中直接完成字段重命名任务）
  out <- <...>
  
  # s3: 事后发现有些文档的最后有些空行，补充s3，删除之
  out %>% <...>
    
}

<...>("300002a.csv") %>% View()  # 验证 read_one_csv() 是否工作正常

```

#### 1.3 `for` 循环读入 csv 文档并完成合并

接下来的任务就简单多了：

- 将满足特定模式的文件名存入字符向量中
- 用 `for` 循环调用刚定义的 `read_one_csv()` 逐个读入 csv 文档并将结果存入列表
- 将存储在列表中的64个 tibble 纵向合并

```{r ex1-3, eval=FALSE}
# 将 <...> 替换为合适的代码，其余代码勿动
# 修改后点击代码块右上侧的绿色三角按键或使用快捷键 Ctrl+Shift+Enter 执行代码块
# 若执行无误，将代码块选项 eval=FALSE 修改为 eval=TRUE
# 可在控制台键入 qfwr::qfwr_key("L07", "ex1-3") 查看参考答案

# 1-3.1：将 path 路径下满足特定模式的文件名存入字符向量
path <- system.file("extdata", "L07_ex_data", package = "qfwr")
csv_files <- list.files(path, pattern = <...>)  # 记得只包含 .csv 类型的文件
csv_files %>% head(5)   # 看看 csv_files 向量的内容

# 1-3.2：用 for 循环调用刚定义的 read_one_csv() 逐个读入 csv 文档并将结果存入列表
#        三个步骤：output >> sequence >> body

out_list <- <...>   # 用列表来存储读入的csv数据
names(out_list) <- <...>(csv_files, 1, 6)     # 用 IPO 公司代码（6位数字）给
                                              # out_list 各元素命名

for (i in <...>) {               # for 循环
  <...>
}

View(out_list)   # 看下最终结果如何

# 1-3.3：将 out_list 列表中的64个 tibble 纵向合并，同时生成新的字段 stkcd，用来
#        标识具体是哪家 IPO 公司的网下申报数据
#        dplyr 包中竟然有个函数可一步完成，找到它！
out_tb <- out_list %>% <...>
  
View(out_tb)

# 噢耶！成功！

```


### 练习2：管道操作符 + 函数式编程

#### 任务说明：

1. 用 `%>%` 重写 `read_one_csv()` 函数
2. 用函数式编程方法来替代练习#1中的 `for` 循环

#### 2.1 用 `%>%` 重写 `read_one_csv()` 函数

之前的 `read_one_csv()` 函数体感觉不够紧凑，在此我们用管道操作符 `%>%` 将其改写为函数 `read_one_csv2()`。

```{r ex2-1, eval=FALSE}
# 将 <...> 替换为合适的代码，其余代码勿动
# 修改后点击代码块右上侧的绿色三角按键或使用快捷键 Ctrl+Shift+Enter 执行代码块
# 若执行无误，将代码块选项 eval=FALSE 修改为 eval=TRUE
# 可在控制台中使用 qfwr_key("L07", "ex2-1") 查看参考答案

read_one_csv2 <- function(csv_file) {
  # s0: 在屏幕输出输出当前循环读到哪个文档
  cat("... read in", csv_file, "now ...\n\n")  
  
  # s1: 读入并操作 csv 文档
    <...> %>% 
      <...> %>% 
      <...> %>% 
      <...> %>% 
      ...
}

path <- system.file("extdata", "L07_ex_data", package = "qfwr")
read_one_csv2("300002a.csv") %>% View()  # 验证 read_one_csv2() 是否工作正常

```

#### 2.2 用函数式编程方法来替代练习#1中的 `for` 循环

在练习#1中我们在 `for` 循环中调用 `read_one_csv()` 函数完成对64个 csv 文档的导入，在本练习中我们用函数式编程的方法来完成相同的任务。

```{r ex2-2, eval=FALSE}
# 将 <...> 替换为合适的代码，其余代码勿动
# 修改后点击代码块右上侧的绿色三角按键或使用快捷键 Ctrl+Shift+Enter 执行代码块
# 若执行无误，将代码块选项 eval=FALSE 修改为 eval=TRUE
# 可在控制台中使用 qfwr_key("L07", "ex2-2") 查看参考答案

# 2-2.1: 首先还是将满足条件的文件名存入字符向量
path <- system.file("extdata", "L07_ex_data", package = "qfwr")
csv_files <- list.files(path, pattern = "*\\.csv$")

# 2-2.2：应用 purrr 包中的函数读入 csv 文档，得到数据集列表
out_list2 <- csv_files %>% <...>

# 2-2.3：将 out_list2 列表中的64个数据集纵向合并，同时用字段 stkcd 标识
#        具体是哪家 IPO 公司，但需先用 csv 文件名给 out_list2 命名，purrr 包
#        中有个函数可完成这一任务，找到它
out_tb2 <- out_list2 %>% 
  <...> %>%   # 此步给 out_list2 命名
  <...>

# 看看是否OK？
out_tb2 %>% View()

# 成功！

```


### 练习3：列表列

#### 任务说明：

1. 用列表列的方法完成合并64个 csv 文档的任务

#### 3.1 用列表列的方法合并64个 csv 文档

```{r ex3-1, eval=FALSE}
# 将 <...> 替换为合适的代码，其余代码勿动
# 修改后点击代码块右上侧的绿色三角按键或使用快捷键 Ctrl+Shift+Enter 执行代码块
# 若执行无误，将代码块选项 eval=FALSE 修改为 eval=TRUE
# 可在控制台中使用 qfwr_key("L07", "ex3-1") 查看参考答案

# 3-1.1: 首先将符合条件的文件名存为 tibble 对象的 stkcd 列
path <- system.file("extdata", "L07_ex_data", package = "qfwr")
out_tb3 <- tibble(stkcd = <...>)

# 3-1.2: 将 csv 文档读入为列表列 data
out_tb3 <- out_tb3 %>% 
  mutate(data = <...>)
View(out_tb3)

# 3-1.3：修改 stkcd 变量并解套 data 列表列
out_tb3 <- out_tb3 %>% 
  mutate(stkcd = <...>) %>% 
  <...>

# 查看结果是否OK？
out_tb3
View(out_tb3)

# 成功！

```

#### 3.2 检查下最终得到的 out_tb* 是否相同

```{r, echo=FALSE, eval=FALSE}
{
  stopifnot(
    identical(out_tb, out_tb2),
    identical(out_tb[], out_tb3)  # 和 out_tb3 比，out_tb 还额外包含
                                  # "spec_tbl_df"类和"spec"属性，需要
                                  # 用[]选择子集操作以去除该属性
  )
  
  cat(
        "                    \n",
        "     /\\  /\\       \n",
        "     \\ \\/ /       \n",
        "     /~~\\/\\/\\    \n",
        "     \\ ~~\\/\\/    \n",
        "      \\    /       \n",
        "                    \n",
        "      成功啦！      \n"
  )
}

```


尽管上述三个练习都能得到相同的结果，但复杂程度有所不同，你最喜欢 &#x1F60D; 哪种操作呢？


### 买三赠一，&#x1F6CD;&#xFE0F;

读入并合并一个文件夹下多个同质的 csv 文档是非常常见的任务，所以 R 中有个很 &#x1F4AA;  的包能很好完成这一任务，它的名字就是 `vroom` &#x1F3CE;&#xFE0F;💨

```{r, eval=FALSE}
path <- system.file("extdata", "L07_ex_data", package = "qfwr")
csv_files <- list.files(path, pattern = "*\\.csv$")
out_tb4 <- 
  file.path(path, csv_files) %>% 
  vroom::vroom(
    col_names = c("pbid", "qbid", "cum_qbid", "cum_fbid", "pe"), 
    id = "stkcd"
  ) %>% 
  filter(!is.na(pbid)) %>%                 # 删除空行
  mutate(stkcd = str_sub(stkcd, -11, -6))  # 原 id 列包含 path
View(out_tb4)
```

